【裁判字號】    90,訴,2699
【裁判日期】    900629
【裁判案由】    清償借款
【裁判全文】
臺灣臺北地方法院民事判決  九十年度訴字第二六九九號
    原      告  合作金庫銀行股份有限公司
    法定代理人  甲○○
    訴訟代理人  丁○○
                戊○○
    被      告  乙  ○
    訴訟代理人  丙○○
右當事人間請求清償借款事件，經台灣士林地方法院移送前來，本院判決如左：
    主    文
被告應給付原告新台幣佰捌拾玖萬柒仟捌佰伍拾肆元，及自民國八十八年八月二十
七日起至清償日止，按年息百分之八點五零五計算之利息，暨自民國八十八年九月二
十七日起至清償日止，逾期在六個月以內者，按上開利率百分之十，逾期超過六個月
部分，按上開利率百分之二十計算之違約金。
訴訟費用由被告負擔。
本判決於原告以新台幣壹佰貳拾柒萬元或同額之中央政府重大交通建設公債八十六年
度甲類第九期債票為被告供擔保後，得假執行。但被告如於假執行程序實施前，以新
台幣佰捌拾玖萬柒仟捌佰伍拾肆元為原告預供擔保，得免為假執行。
    事    實
甲、原告方面：
  一聲明：除假執行供擔保金額外，如主文第一項所示。
  二陳述：
    (一)訴外人丙○○於民國八十六年九月廿六日邀同被告乙○為連帶保證人，向原告
      借款二筆，金額分別為新台幣（下同）三百二十萬元、八十萬元，均約定按月
      付息，到期於八十七年九月廿六日一次清償本金，利息按年息百分之八點五零
      五計算；另約定遲延還本或付息時，除仍按上開利率計息外，逾期在六個月以
      內者，另按約定利率百分之十，逾期超過六個月部分，另按約定利率百分之二
      十計付違約金。
    (二)詎前開二筆借款到期後，借款人丙○○僅各償付本金二萬六千一百七十四元、
      七萬五千九百七十二元及至八十八年八月廿六日之利息，餘欠如聲明所示之本
      息、違約金未償。被告乙○既為連帶保證人，自應負連帶清償借款之責，爰依
      據連帶保證之法律關係提起本件訴訟，請求被告清償借款。
  三證據：提出借據、本票、授信約定書各一紙、回收債權備查簿節本一份為證。
乙、被告方面：
  一聲明：
    (一)原告之訴駁回。
    (二)如受不利判決，願供擔保請准宣告免為假執行。
  二陳述：確實曾為丙○○擔任系爭二筆借款之連帶保證人，惟借款人丙○○目前正
          與原告洽談和解。
    理    由
一原告主張之事實，已據其提出與陳述相符之借據、本票、授信約定書、回收債權備
  查簿節本等件為證，被告復自認擔任連帶保證人、借款人丙○○未償借款之事實，
  均堪信為真正。被告雖辯稱借款人正與原告洽談和解云云，惟被告業自承借款人尚
  未就債務清償辦法與原告達成合意，則伊自難解免連帶清償借款之責。
二從而原告依據連帶保證之法律關係，請求被告清償借款三百八十九萬七千八百五十
  四元，及自八十八年八月廿七日起至清償日止，按年息百分之八點五零五計算之利
  息，暨自八十八年九月廿七日起至清償日止，逾期在六個月以內者，按上開利率百
  分之十，逾期超過六個月部分，按上開利率百分之二十計算之違約金，為有理由，
  應予准許。
三兩造均陳明願供擔保，分別請求宣告假執行或免為假執行，經核均無不合，爰各酌
  定相當擔保金額，併准許之。
據上論結，原告之訴為有理由，依民事訴訟法第七十八條、第三百九十條第二項、第
三百九十二條，判決如主文。
中      華      民      國    九十      年      六      月    二十九    日
                                            民事第二庭法      官  陳婷玉
右為正本係照原本作成
如對本判決上訴，須於判決送達後廿日內向本院提出上訴狀
中      華      民      國    九十      年      六      月    二十九    日
                                                      法院書記官  王  儀


司法院資訊處製作；財團法人民間司法改革基金會備份。
